【裁判字號】    95,小上,9
【裁判日期】    950227
【裁判案由】    給付借款
【裁判全文】
臺灣高雄地方法院民事裁定              95年度小上字第9號
上  訴  人  台灣中小企業銀行股份有限公司
法定代理人  乙○○
訴訟代理人  丙○○
被上訴人    甲○○
當事人間請求給付借款事件，上訴人對於中華民國94年12月13日
本院鳳山簡易庭94年度鳳小字第1925號第一審小額民事判決提起
上訴，本院裁定如下：
    主  文
上訴駁回。
第二審訴訟費用新臺幣壹仟伍佰元由上訴人負擔。
    理  由
一、按對於小額程序之第一審判決之上訴，非以其違背法令為理
    由，不得為之；所謂判決違背法令，乃指判決不適用法規或
    適用不當；而有民事訴訟法第469 條所列第1 款至第5 款事
    由時，其判決當然為違背法令；上訴狀內應記載上訴理由，
    並表明原判決所違背之法令和其具體內容，及依訴訟資料可
    認為原判決有違背法定之具體情事，民事訴訟法第436 條之
    24第2 項、第436 條之32第2 項準用第468 條及第469 條第
    1 款至第5 款（同條第6 款「判決不備理由或理由矛盾」則
    不在準用之列）、第436 條之25定有明文。次按，上訴不合
    程式或已逾期間或法律上不應准許者，第二審法院應以裁定
    駁回之，同法第444 條第1 項前段亦有明文，依同法第436
    條之32第2 項於小額程序準用之。
二、本件上訴人於民國95年1 月9 日提出上訴理由狀主張：上訴
    人請求被上訴人所積欠之信用卡消費款新台幣（下同）28,9
    24元之遲延利息調高按週年利率17% 計算（原以週年利率15
    % 計算）及加收違約金部分，係經上訴人於94年2 月隨同帳
    單夾寄利息及違約金調整之收費調整通知書，依被上訴人迄
    至94年7 月尚有繳款且無提出異議情形，顯見被上訴人已收
    受並願接受上開收費標準，原判決竟就上開調高利率及違約
    金部分予以駁回，爰聲明上訴，並聲明：(一)原判決不利上訴
    人部分廢棄；(二)被上訴人應給付上訴人28,924元及自民國94
    年7 月8 日起至清償日止按週年利率17% 計算之利息，及延
    滯第一個月計付100 元之違約金，延滯第二個月計付300 元
    之違約金，延滯第三個月（含）以上計付600 元之違約金。
三、經查：依上訴人前揭上訴意旨所陳，係屬就原審調查證據、
    認定事實之陳述，並未具體指摘原審判決有何不適用法規或
    適用法規不當，或有何民事訴訟法第469 條第1 款至第5 款
    所列各款之情形，亦未指摘依何訴訟資料可認為原判決有違
    背法令之具體事實，依前開法條之規定及說明，上訴人之上
    訴為不合法，應予駁回。
四、末按於小額訴訟之上訴程序，法院為訴訟費用之裁判時，應
    確定其費用額，民事訴訟法第436條之19第1 項、第436條第
    32第1 項規定甚明。查本件第二審訴訟費用為1,500 元，揆
    諸前開規定，應由上訴人負擔該第二審訴訟費用，附此敘明
    。
五、據上論結，依民事訴訟法第436 條之32第2 項、第436 條之
    19第1 項、第444 條第1 項前段、第95條、第78條，裁定如
    主文。
中    華    民    國    95    年    2    月    27     日
                  民事鳳山分庭  審判長法  官  王伯文
                                      法  官  李代昌
                                      法  官  陳億芳
正本係照原本作成。
本裁定不得抗告。
中    華    民    國    95    年    2     月    27    日
                                      書記官  吳建德


司法院資訊處製作；財團法人民間司法改革基金會備份。
